# 【求助陈版】本期非同控子公司，子公司单体现金流主表该如何体现？

提问人：liyuan0815 时间：2021-02-22 14:02:00
本期新并入子公司，合并层面将并购时点子公司的现金等价与付出合并对价的差额计入“取得子公司及其他营业单位支付的现金净额”；请问，在子公司单体报表中，现金流量表本年金额那一列“ 加：期初现金及现金等价物余额”，该如何体现？如果有数，将与上年列“期末等价物”不勾稽（上年那一列为 0 ）；如果不填，那本年的期末现金等价将于货币资金期末余额不勾稽。

回答人：chenyiwei
子公司不因控制权转移而改变其作为独立会计主体的地位。因此该事项对该子公司本身的现金流量表编制不产生影响，现金流量表中无需特殊处理。